# 关于拆迁补偿款的账务处理的问题

提问人：wx_5af53292a62b 时间：2018-05-11 14:16:55
陈版主，陈老师，我想请教一个问题。目前公司有幢旧楼征收被拆迁，政府补偿了 200 万。现在这栋旧楼是以前老公司转制后留给新公司的，新公司并没有进行固定资产处理，也没有发生任何清理业务。新公司也不打算新购进固定资产。我按财企（ 2005 ） 123 号文的要求把补偿款入“专项应付款”，能否转资本公积，再转实收资本！

回答人：chenyiwei
对于政策性搬迁补偿而言，补偿款扣除被拆除和报废的资产账面价值、有关费用性支出、新资产购建支出后如仍有余额的，计入资本公积。你说的情况首先要考虑当初企业改制时改资产未入账是否构成前期差错。如果不属于前期差错，则鉴于主帖背景的特殊情况，补偿款全部计入资本公积是合理的，且这部分资本公积日后可用于转增资本。

提问人：wx_5af53292a62b 时间：2018-05-12 19:52:29
陈老师，如果这部分补偿款转资本公积，不会涉及企业所得税的问题吧！

回答人：chenyiwei
政策性搬迁补偿的所得税税务处理，按 3 楼网友提示的税务文件执行，不一定完全不涉税。